【裁判字號】    89,毒抗,606
【裁判日期】    890816
【裁判案由】    聲請觀察勒戒
【裁判全文】
臺灣高等法院臺中分院刑事裁定                    八十九年度毒抗字第六○六號
      抗  告  人  甲○○
右列抗告人因聲請觀察勒戒案件，不服臺灣彰化地方法院中華民國八十九年六月十九
日裁定（八十九年度毒聲字第三○一四號）提起抗告，本院裁定如左：
      主  文
抗告駁回。
      理  由
一、抗告意旨略以：
    （一）、伊並無吸食第一級毒品嗎啡，伊既沒有吸食，尿液不可能驗有鴉片類或
            嗎啡陽性反應，故請求再送法務部調查局檢驗尿液是否為伊之尿液，則
            警員「指鹿為馬」，以「他人尿液冒充或誤認為抗告人尿液」，冤枉誤
            會伊無法甘服。
    （二）、伊係於民國（下同）八十八年七月間主動到田中警察分局自首並在彰化
            看守所接受勒戒，既已決心放棄吸毒，絕不可能去吸毒，警員以爭取業
            績找伊栽贓之辦案方式，伊無法苟同，請還予公道。
    （三）、請法院隨時主動採取伊尿液，並逕送法務部調查局鑑定，不要再由警察
            人員單獨採取尿液，否則「以假亂真」、「隨便調包」，伊將永遠含冤
            莫白，無法伸張權利。
    （四）、又原審裁定，與另案台中高分院八十九年毒抗字第二七三號夕股裁定已
            有同一案件重行裁定之嫌云云。
二、經查：原審裁定以「抗告人前因施用毒品案件，經觀察、勒戒後，認無繼續施用
    毒品之傾向，業經該院檢察署檢察官於八十七年九月一日，以八十七年度偵字第
    六四五四號不起訴處分確定。惟抗告人復於八十九年一月二十日前三日內之不詳
    時間，在不詳地點，施用第一級毒品一次；嗣於同年月二十日，經通知至彰化縣
    警察局北斗分局採驗尿液，結果呈鴉片類陽性反應始查悉。抗告人雖矢口否認有
    施用毒品之犯行，惟其尿液檢驗結果，呈鴉片類或嗎啡陽性反應, 有濫用藥物尿
    液檢驗報告及法務部調查局檢驗通知書各一份附卷可稽，復有同署八十七年度偵
    字第六四五四號不起訴處分書及刑案資料查註紀錄表在卷可參。被告於五年內再
    犯毒品危害防制條例第十條第一項之施用第一級毒品罪，爰依同條例第二十條第
    三項前段及觀察勒戒處分執行條例第三條第一項規定，聲請裁定將被告送勒戒處
    所觀察、勒戒」。本院經核並無不合，此有濫用藥物尿液檢驗報告及法務部調查
    局檢驗通知書各一份附卷足憑。至抗告人前因另案繫屬於本院之八十九年毒抗字
    第二七三號與本案，其犯罪時間各別，要非屬同一案件，自無同一案件重行裁定
    之可言，併此敘明。準此，抗告人仍恣意執陳警員「指鹿為馬」，以「他人尿液
    冒充或誤認為抗告人尿液」及以爭取業績找抗告人栽贓云云，洵屬無據，不足採
    信。本件抗告為無理由，應予駁回。
三、據上論結，應依刑事訴訟法第四百十二條，裁定如主文。
中      華      民      國    八十九     年      八     月      十五    日
                                  臺灣高等法院臺中分院刑事第六庭
                                        審判長法  官  李  文  雄
                                              法  官  邱  顯  祥
                                              法  官  陳  嘉  雄
右正本證明與原本無異。
不得再抗告。
                                              書記官  王  麗  英
中      華      民      國    八十九     年      八     月      十七    日
              Ｃ


司法院資訊處製作；財團法人民間司法改革基金會備份。
